臺灣高等法院高雄分院刑事判決
111年度上訴字第103號
上  訴  人  
即  被  告  曲洺淯



選任辯護人  張永昌律師(法扶律師)
上  訴  人  
即  被  告  曾冠銘


選任辯護人  徐仲志律師
            林宏耀律師
            陳宗賢律師
上列上訴人即被告等因違反毒品危害防制條例案件，不服臺灣橋
頭地方法院109年度訴字第235號，中華民國110年12月23日第一
審判決（起訴案號：臺灣橋頭地方檢察署108年度偵字第11223號
、109年度偵字第1396號），提起上訴，本院判決如下：
    主  文
原判決關於曾冠銘部分撤銷。
曾冠銘販賣第三級毒品，處有期徒刑柒年肆月。扣案愷他命壹包
及玫瑰金色Iphone廠牌、門號0000000000號行動電話壹支（含SI
M卡壹張），均沒收之；未扣案之犯罪所得新臺幣壹仟陸佰元沒
收，於全部或一部不能沒收或不宜執行沒收時，追徵其價額。
其他上訴駁回。
    事  實
一、曲洺淯明知硝甲西泮（Nimetazepam）、4-甲基甲基卡西酮
    （下稱Mephedrone）、氯乙基卡西酮（Chloroethcathinone
    ）、4-methyl-α-ethylaminopentiophenone（下稱MEAPP）
    及愷他命均屬毒品危害防制條例所規定之第三級毒品，不得
    販賣，仍意圖營利，基於販賣第三級毒品之各別犯意，分別
    為以下犯行：
  ㈠於民國108年9月11日13時30分許，持用其所有玫瑰金色Iphon
    e廠牌、門號0000000000號之行動電話1支（含SIM卡1張），
    以通訊軟體微信（WECHAT）暱稱「Qoo」，與暱稱「不回頭
    」之周昱緯聯繫交易毒品事宜，並相約於高雄市○○區○○巷00
    號前見面。曲洺淯嗣於同日14時4分許，駕駛車牌號碼000-0
    000號自用小客車至上址，在上開小客車內，以新臺幣（下
    同）1,000元之價格，販賣及交付含有硝甲西泮、Mephedron
    e成分之彩色小惡魔圖樣包裝咖啡包2包予周昱緯，並當場收
    取現金1,000元。周昱緯旋於同日14時8分許，因形跡可疑而
    在上址為警盤查，並主動交付上開毒品咖啡包2包予警查扣
    。
  ㈡於108年9月17日16時29分許，持用其所有上開行動電話1支（
    含SIM卡1張），以微信暱稱「Qoo」，與暱稱「勇阿」之涂
    勇志聯繫交易毒品事宜，並相約於高雄市苓雅區福德路及四
    維路口見面。曲洺淯嗣於同日18時許，駕駛車牌號碼000-00
    00號自用小客車至該路口，在上開小客車內，以2,000元之
    價格，販賣及交付含有Mephedrone成分之黑色Aape圖樣包裝
    咖啡包4包予涂勇志，並當場收取現金2,000元。涂勇志旋於
    同日18時8分許，因騎乘機車超越停止線而在福德三路與福
    安路口為警盤查，並主動交付上開毒品咖啡包4包予警查扣
    。
  ㈢於108年10月8日14時36分許，持用其所有上開行動電話1支（
    含SIM卡1張），以微信暱稱「圓石禪飲」，與暱稱「徐可晴
    」之徐立誠聯繫交易毒品事宜，並相約於徐立誠址設高雄市
    ○○區○○○街0號之住處大樓樓下見面。曲洺淯嗣於同日15時5
    分許，駕駛車牌號碼000-0000號自用小客車至上址，在上開
    小客車內，以3,000元之價格，販賣及交付愷他命2包給徐立
    誠，並當場收取現金3,000元。徐立誠旋於同日15時13分許
    ，因形跡可疑而在上址為警盤查，並主動交付上開愷他命2
    包予警查扣。
二、曾冠銘明知愷他命為毒品危害防制條例所規定之第三級毒品
    ，不得販賣，仍意圖營利，基於販賣第三級毒品之犯意，於
    108年10月2日22時5分許至同日22時21分許，持用曲洺淯所
    有之上開行動電話1支，以微信暱稱「圓石禪飲」，與暱稱
    「TuTu」之凃捷嵐聯繫交易毒品事宜，並相約於高雄市鼓山
    區中華一路及慶豐街口之小北百貨前見面。曾冠銘嗣於同日
    22時25分許，駕駛車牌號碼000-0000號自用小客車至上址小
    北百貨前，在上開小客車內，以1,600元之價格，販賣及交
    付愷他命1包給凃捷嵐，並當場收取現金1,600元。凃捷嵐旋
    於同日22時40分許，因騎乘機車闖紅燈而在美術東四路與美
    術東五路口為警盤查，並主動交付上開愷他命1包予警查扣
    。
三、嗣經警於108年10月8日16時50分許，在高雄市左營區左營大
    路及店仔頂街口持拘票拘提曲洺淯，並持搜索票對其所使用
    之車牌號碼000-0000號自用小客車執行搜索，扣得其所有供
    販賣所用之含有氯乙基卡西酮、MEAPP成分之HERMES圖樣包
    裝咖啡包19包、含有硝甲西泮、Mephedrone成分之彩色小惡
    魔圖樣包裝咖啡包55包、愷他命24包、玫瑰金色Iphone廠牌
    、門號0000000000號行動電話1支（含SIM卡1張）及現金57,
    700元（其中6,000元為曲洺淯販賣毒品所得）等物，因而循
    線查悉上情。
四、案經高雄市政府警察局左營分局報告臺灣橋頭地方檢察署檢
    察官偵查起訴。
    理  由
壹、程序部分（證據能力部分）：
    按被告以外之人於審判外之言詞或書面陳述，屬傳聞證據，
    原則上不得作為證據；惟按被告以外之人於審判外之陳述，
    雖不符刑事訴訟法第159條之1至第159條之4之規定，而經當
    事人於審判程序同意作為證據，法院審酌該言詞陳述或書面
    陳述作成時之情況，認為適當者，亦得為證據，刑事訴訟法
    第159條第1項、第159條之5第1項分別定有明文。查本判決
    所引用屬於傳聞證據之部分，均已依法踐行調查證據程序，
    且檢察官、被告及辯護人等於本院準備程序時均明示同意有
    證據能力（見本院卷第123、158頁），基於尊重當事人對於
    傳聞證據之處分權，及證據資料愈豐富愈有助於真實發現之
    理念，本院審酌該等證據作成時情況，並無違法取證之瑕疵
    ，且無顯不可信之情形，以之作為證據應屬適當，自均有證
    據能力。
貳、實體部分
一、認定犯罪事實所憑之證據及理由：
  ㈠上訴人即被告曲洺淯（下稱被告曲洺淯）部分：
　　㊀訊據被告曲洺淯對上開事實欄一、㈠至㈢所列之犯罪事實，
      業據其於原審及本院審理時坦承不諱（見原審訴字卷一第
      373至385頁，原審訴字卷二第73至85頁，本院卷第116、2
      08、209頁），核與證人周昱緯、涂勇志、徐立誠於警詢
      及偵查時之證述相符（見警一卷第15至34頁，他一卷第7
      、8、13、14、19、20頁），且有扣押筆錄、扣押物品目
      錄表、毒品初步檢驗照片、扣押物品清單各1份、偵辦毒
      品案照片（含監視器錄影畫面截圖）、緝獲毒品案路徑圖
      照片（含監視器錄影畫面截圖、手機聯絡訊息截圖、扣案
      毒品照片）各2份、證人涂勇志遭查獲照片1張、被告曲洺
      淯手機照片2張、被告曲洺淯與證人周昱緯微信對話截圖3
      張、與證人涂勇志微信對話截圖、與證人徐立誠微信對話
      截圖、證人徐立誠部分監視器錄影畫面截圖各5張、被告2
      人住處大樓監視器錄影畫面截圖13張在卷可稽（見警一卷
      第69至80、92至98頁，警三卷第13至15、18頁，偵一卷第
      45頁），足認被告曲洺淯之任意性自白與卷內證據資料相
      符，可資採為論罪科刑之依據。
　　㊁又扣案由證人周昱緯交付之彩色小惡魔圖樣包裝咖啡包2包
      ，經送鑑定結果，均含有硝甲西泮、Mephedrone成分，驗
      餘淨重共14.639公克；由證人涂勇志交付之黑色Aape圖樣
      包裝咖啡包4包，經送鑑定結果，均含有Mephedrone成分
      ，驗餘淨重共40.448公克；由證人徐立誠交付予警之白色
      結晶2包，經送鑑定結果，均含有愷他命成分，驗餘淨重
      共1.550公克，有高雄市立凱旋醫院濫用藥物成品檢驗鑑
      定書3份附卷為憑（見偵一卷第49、61、91頁）。另在被
      告曲洺淯車牌號碼000-0000號自用小客車所扣得之HERMES
      圖樣包裝咖啡包19包，經送抽樣鑑定結果，均含有氯乙基
      卡西酮、MEAPP成分；扣得之彩色小惡魔圖樣包裝咖啡包5
      5包，經送抽樣鑑定結果，均含有硝甲西泮、Mephedrone
      成分；至於所扣得之白色結晶24包，經送抽樣鑑定結果，
      均含有愷他命成分，亦有高雄醫學大學附設中和紀念醫院
      檢驗醫學部毒物室濫用藥物檢驗報告3份在卷可考（見原
      審訴字卷一第39至43頁），另有被告曲洺淯所有之上開行
      動電話、被告曲洺淯販賣毒品所得6,000元扣案可證，足
      認被告曲洺淯上開販賣第三級毒品之犯行，已臻明確。
　　㊂此外，被告曲洺淯於原審準備程序時供稱：我賣1包500元
      的毒品咖啡包，可以賺250元，賣1包愷他命可以賺200元
      （見原審訴字卷一第376頁），足證其販賣毒品咖啡包及
      愷他命，是從販入與賣出之價差或量差中牟利，而具有意
      圖營利之目的甚明。
  ㈡上訴人即被告曾冠銘（下稱被告曾冠銘）部分：
　　㊀訊據被告曾冠銘於本院審理時對於上開事實欄二所列之犯
      罪事實坦承不諱（見本院卷第210頁），核與證人凃捷嵐
      於警詢、偵查及原審審理時之證述內容相合（見警二卷第
      13至18頁，偵二卷第17、18頁，原審訴字卷二第23至36頁
      ），並有指認犯罪嫌疑人紀錄表、偵辦毒品案照片（含監
      視器錄影畫面截圖）、扣押筆錄、扣押物品目錄表、毒品
      初步檢驗照片各1份、微信暱稱「圓石禪飲」與暱稱「TuT
      u」之對話截圖6張附卷可佐（見警二卷第19至21、23至33
      、36頁），足認被告曾冠銘之上開任意性自白與卷內證據
      資料相符，可資採為論罪科刑之依據。
　　㊁又證人凃捷嵐於上開時、地交付員警查扣之白色結晶1包，
      經送鑑定結果，含有愷他命成分，驗餘淨重0.721公克，
      有高雄市立凱旋醫院濫用藥物成品檢驗鑑定書1份附卷為
      憑（見警二卷第37頁），足認被告曾冠銘上開販賣及交付
      予證人凃捷嵐之物品確為第三級毒品愷他命無訛。
　　㊂鑒於我國查緝毒品之施用或販賣一向執法甚嚴，對於販賣
      毒品者尤科以重度刑責，又販賣毒品既係違法行為，當非
      可公然為之，亦無公定價格，且容易分裝並增減份量，每
      次買賣之價量，可能隨時依雙方關係深淺、資力、需求量
      及對行情之認知、來源是否充裕、查緝是否嚴謹、購買者
      被查獲時供述購買對象之可能風險之評估等情形，而異其
      標準，非可一概而論；而買受毒品之人通常亦無法探知販
      毒者賺取利潤幾何，是販賣毒品之利得，除販毒者坦承犯
      行或價量俱臻明確外，委難察得實情，販賣之人從價差或
      量差中牟利之方式雖異，其意圖營利之販賣行為則同一。
      是以即使未經查得實際販賣之利得，但除非別有事證，足
      認係按同一價量委買或轉售，確未牟利外，尚難執此遽認
      非法販賣之證據有所未足，而諉無營利之意思。查被告曾
      冠銘所為如事實欄二所示犯行，乃係以1,600元之價格，
      販賣愷他命1包予證人凃捷嵐，並非無償性質，倘非有利
      可圖，其自無甘冒遭查獲之極大風險，平白無故義務性、
      服務性平價轉讓愷他命之動機，是認被告曾冠銘必有從中
      獲取價差或量差之利益，其販賣愷他命具有意圖營利之目
      的甚明。
  ㈢綜上所述，本案事證俱已明確，被告曲洺淯、曾冠銘前揭犯
    行堪以認定，均應依法論科。
二、論罪：
  ㈠新舊法比較：
　　㊀被告2人行為後，毒品危害防制條例第4條第3項、第9條第3
      項於109年1月15日修正公布，於同年7月15日施行。經新
      舊法比較：
      ⒈修正前該條例第4條第3項之法定刑為「7年以上有期徒刑
        ，得併科新臺幣700萬元以下罰金」，修正後之法定刑
        為「7年以上有期徒刑，得併科新臺幣1,000萬元以下罰
        金」，提高罰金刑之刑度，自有新舊法比較之必要，經
        比較結果，適用修正後之規定並未較有利於被告2人。
      ⒉修正後該條例第9條第3項增訂：「犯前5條之罪（含該條
        例第4條各項之販賣毒品罪）而混合二種以上之毒品者
        ，適用其中最高級別毒品之法定刑，並加重其刑至2分
        之1。」而增加加重其刑的規定，亦有新舊法比較之必
        要，經比較結果，增訂之上開規定並未較有利於被告2
        人。
    ㊁是經新舊法比較結果，修正後規定並未較有利於被告2人，
      依刑法第2條第1項前段規定，應適用修正前毒品危害防制
      條例第4條第3項規定論處，且不適用修正後毒品危害防制
      條例第9條第3項規定加重其刑。
  ㈡核被告曲洺淯就事實欄一、㈠至㈢所為，及被告曾冠銘就事實
    欄二所為，均係犯修正前毒品危害防制條例第4條第3項之販
    賣第三級毒品罪。被告曲洺淯所犯上開3罪，犯意各別，行
    為互殊，應予分論併罰。
  ㈢按犯第4條至第8條之罪於偵查及審判中均自白者，減輕其刑
    ，修正前毒品危害防制條例第17條第2項固有明文。惟被告
    曲洺淯就事實欄一、㈠至㈢所示犯行，均是在原審審判中始為
    自白；被告曾冠銘就事實欄二所示犯行，則是在本院審判中
    始為自白，故上開被告2人均無從適用修正前毒品危害防制
    條例第17條第2項規定減輕其刑，附此敘明。
  ㈣再按刑法第59條規定犯罪之情狀可憫恕者，得酌量減輕其刑
    ，必須犯罪另有特殊之原因與環境等，在客觀上足以引起一
    般同情，認為即予宣告法定低度刑期猶嫌過重者，始有其適
    用。經查：
　　㊀被告曲洺淯之辯護人雖以被告曲洺淯販賣毒品之對象僅有3
      人，交易價格合計僅6,000元，犯罪情節尚屬輕微，與大
      量販毒者不能相提並論，如科以法定最低刑度，仍屬情輕
      法重，請求依刑法第59條規定酌減其刑等語，為被告曲洺
      淯辯護。惟被告曲洺淯為思慮成熟之成年人，絲毫未考慮
      販賣第三級毒品對社會、國人之戕害，仍執意販毒；且被
      告曲洺淯於108年10月8日為警扣得HERMES圖樣包裝毒品咖
      啡包19包、彩色小惡魔圖樣包裝毒品咖啡包55包、愷他命
      24包等毒品，均為其所有供販賣毒品所用之物，亦經其於
      原審審理時供承明確（見原審訴字卷一第378頁），足見
      被告曲洺淯經手販賣及持有之毒品數量非寡，自難認其有
      何犯罪情節輕微之情狀，況且其於犯罪時亦無任何特殊之
      原因與環境等因素，在客觀上顯然不足以引起一般同情，
      是認被告曲洺淯上開犯行並無適用刑法第59條規定酌減其
      刑之餘地，其辯護人此部分所述尚難認採。
　　㊁至被告曾冠銘之辯護人雖以被告曾冠銘於本院審理時已改
      口坦認犯行，且其犯案對象僅1人，犯罪情形輕微，之前
      並無販賣毒品前科，亦希冀依刑法第59條規定酌減其刑等
      語，為被告曾冠銘辯護。惟查被告曾冠銘乃思慮成熟之成
      年人，未慮及販賣第三級毒品對社會治安、國人身體之戕
      害，仍執意販毒，更遑論其於警詢、偵訊、原審審理期間
      及本院準備程序時猶一再矯飾辯詞否認犯行，直迄本院審
      理時方改口坦認，故其於犯後是否確有悛悔之意，並非無
      疑，此外，在客觀上查無被告曾冠銘有何足以引起一般同
      情之特殊原因與環境等情狀，故就被告曾冠銘上開犯行，
      亦認並無適用刑法第59條規定酌減其刑之餘地，其辯護人
      此部分所述尚難採酌。
參、上訴論斷部分：
一、撤銷改判部分（被告曾冠銘部分）：
  ㈠撤銷改判之理由：
    ㊀原審就被告曾冠銘上開犯行部分據以論處罪刑，固非無見
      。惟查：
      ⒈刑事審判旨在實現刑罰權之分配正義，故法院對於有罪
        被告之科刑，依刑法第57條明定科刑時，應以行為人之
        責任為基礎，並審酌一切情狀，尤應注意該條所列10款
        事項，以為科刑輕重之標準。又刑之量定，為求個案裁
        判之妥當性，固屬於實體法上賦予法院得為自由裁量之
        事項，但法院行使此項職權時，仍應受比例原則、平等
        原則等一般法律原則之支配，亦即必須受法律秩序之理
        念、法律感情及慣例等所規範，非可恣意為之，則裁量
        刑之輕重時，應符合罪刑相當之原則，並斟酌客觀上之
        適當性、相當性與必要性，予以適度之判斷，使罰當其
        罪，以維護公平正義，始為適法。而行為人犯罪後之態
        度，乃刑法第57條所規定於科刑時所應審酌之事項之一
        。又犯後態度包含行為人犯後認罪、犯後行為、犯後悔
        悟等情事。查被告曾冠銘於原審審理時固否認販賣第三
        級毒品犯行，然其於本院審理中，對於前開犯行之客觀
        事實已改口坦承認罪，業經論述如前，職是，原判決執
        為對被告曾冠銘犯罪科刑標準之上開事由，於本院審理
        時已有變更，原審未及審酌此節，而為此部分刑之量定
        ，殊難謂為適合。被告曾冠銘以原判決量刑過重，而指
        摘原判決不當，為有理由。
      ⒉此外，被告曾冠銘於本院審理時坦承犯行後，另陳稱其
        於犯罪時所持用與買家凃捷嵐聯繫毒品交易事宜之行動
        電話1支，乃同案被告曲洺淯所有玫瑰金色Iphone廠牌
        、門號0000000000號之行動電話乙情，核與同案被告曲
        洺淯於本院審理時所述相合（見本院卷第210、211頁）
        ，足堪採信，惟原判決於事實欄二卻載稱「曾冠銘……以
        不詳門號手機1支，以微信暱稱『圓石禪飲』，與暱稱『Tu
        Tu』之凃捷嵐聯繫交易毒品」等語，此即與被告曾冠銘
        及同案被告曲洺淯於本院審理時所為之上開供述內容顯
        屬不合，原審未及審酌此節，就此部分犯罪事實之認定
        容屬有誤，應予匡正。
    ㊁綜上，原審判決就被告曾冠銘販賣第三級毒品犯行部分既
      有上揭可議之處，自是無可維持，應由本院將原判決上開
      部分予以撤銷改判。
  ㈡量刑部分：
    爰審酌被告曾冠銘無視政府對杜絕毒品犯罪之禁令，明知愷
    他命為第三級毒品，若濫行施用，將對施用者身心造成嚴重
    傷害，進而影響施用者之經濟能力，甚且造成家庭破裂，猶
    意圖營利而販賣予他人，助長施用毒品之行為，危害社會，
    所為甚屬不該，另考量其於犯後一再飾詞否認，嗣後終能坦
    認犯行之態度，兼衡酌其之素行、販賣第三級毒品之數量、
    動機、目的、手段、情節，及其自陳係高職畢業之智識程度
    ，案發時從事洗車業、月收入約30,000元、已婚、無子女之
    家庭經濟生活狀況（見本院卷第214頁）等一切情狀，量處
    如主文第二項所示之刑。
  ㈢沒收部分：
　　㊀扣案如證人凃捷嵐所交付之愷他命1包，為被告曾冠銘販賣
      予證人凃捷嵐之毒品，業經認定如前，為違禁物，應依刑
      法第38條第1項規定，於被告曾冠銘所犯罪名項下宣告沒
      收。
　　㊁扣案之玫瑰金色Iphone廠牌、門號0000000000號行動電話1
      支（含SIM卡1張），乃被告曾冠銘為本件販賣毒品犯行時
      所用之物，業經認定如前，該支行動電話雖為同案被告曲
      洺淯所有，但仍應依毒品危害防制條例第19條第1項規定
      ，於被告曾冠銘所犯罪名項下宣告沒收。
　　㊂至被告曾冠銘如事實欄二所示販賣毒品所得1,600元雖未扣
      案，然仍應依刑法第38條之1第1項前段規定，在被告曾冠
      銘所犯罪名項下宣告沒收，並於全部或一部不能沒收或不
      宜執行沒收時，依刑法第38條之1第3項規定，追徵其價額
      。
二、上訴駁回部分（被告曲洺淯部分）：　　　　　　
  ㈠原審以被告曲洺淯就上開事實欄一、㈠至㈢部分罪證明確，並
    審酌其無視國家杜絕毒品危害之禁令，為一己之私利，販賣
    第三級毒品以圖不法所得，使購買施用者導致生理及心理毒
    害，助長毒品氾濫；兼衡其前無任何犯罪紀錄，有臺灣高等
    法院被告前案紀錄表在卷可佐；併考量其犯後於警詢、偵查
    及原審訊問時均否認犯行，且於108年10月9日偵查中，經原
    審命以10萬元具保後，棄保逃匿，迄至110年7月12日始遭緝
    獲到案，無端耗費司法資源，且遭緝獲後始於原審準備程序
    及審理時坦承犯行之犯後態度，及其自陳高職畢業之智識程
    度，案發時任職於餐廳及酒店，月收入約35,000元，與同案
    被告曾冠銘等人同住，未婚，無子女，再衡以其各次販賣毒
    品之金額、數量等一切情狀，就被告曲洺淯所為上開犯行，
    分別量處如附表一所示之刑及沒收；另審酌被告曲洺淯上開
    3次販賣毒品犯行，罪質均類似，犯罪時間密集，販賣對象
    為3人，販賣金額為1,000元至3,000元等情，定其應執行有
    期徒刑8年9月。
  ㈡經核原審判決此部分認事用法並無違誤，量刑、定刑及為沒
    收之宣告亦均稱妥適。
  ㈢至被告曲洺淯固主張其販賣毒品之對象僅有3人，交易價格合
    計僅6,000元，犯罪情節尚屬輕微，與大量販毒者不能相提
    並論，法益侵害性較輕，原審判決此部分量刑過重，請求依
    刑法第59條之規定從輕量刑云云。惟查：
　　㊀按法院為刑罰裁量時，除應遵守平等原則、保障人權之原
      則、重複評價禁止原則，以及刑法所規定之責任原則，與
      各種有關實現刑罰目的與刑事政策之規範外，更必須依據
      犯罪行為人之個別具體犯罪情節、所犯之不法與責任之嚴
      重程度，以及行為人再社會化之預期情形等因素，在正義
      報應、預防犯罪與協助受刑人復歸社會等多元刑罰目的間
      尋求平衡，而為適當之裁量。又關於刑之量定，係實體法
      賦予法院得依職權裁量之事項，苟已以行為人之責任為基
      礎，審酌刑法第57條各款所列事項而未逾越法律所規定之
      範圍，或濫用其權限，即不得任意指摘為違法或不當。本
      件原審判決就被告曲洺淯為量刑時，已依上揭規定說明係
      審酌前揭各項情狀，並已斟酌被告曲洺淯販賣第三級毒品
      之危害性、販毒金額、對象人數、素行、事後改口坦承犯
      行之犯後態度、學經歷及家庭狀況等一切情狀，分別判處
      如附表一所示之刑，並定其應執行有期徒刑8年9月，各係
      從最低刑度以上酌情予以量刑，已屬輕判，並未逾越法定
      刑度，又未濫用自由裁量之權限，亦無明顯過重而違背比
      例原則、重複評價禁止原則或公平正義之情形，自無有何
      應撤銷之事由可言。被告上訴主張原審量刑過重，請求從
      輕量刑云云，純屬其個人主觀對法院量刑之期盼與意見，
      不足認原審判決之量刑有何不當或違法，是其此部分之上
      訴主張，並無理由。
　　㊁次按犯罪之情狀顯可憫恕，認科以最低度刑仍嫌過重者，
      得酌量減輕其刑，刑法第59條固定有明文。然考量被告曲
      洺淯就事實欄一、㈠至㈢所示各次交付毒品之數量及所收取
      之對價，足見其就本件販毒之價量並非甚微，又其係於10
      8年9月11日至同年10月8日未達1個月之期間內即販毒3次
      ，益見其犯罪次數頻繁、情節非輕，況就被告曲洺淯所為
      本案犯行而言，其並無任何犯罪特殊原因、環境或情狀，
      在客觀上足以引起一般同情而顯可憫恕之情事，已如前述
      ，是原審就被告曲洺淯上開所為分別量處有期徒刑7年3月
      、7年4月、7年5月，及定其應執行有期徒刑8年9月，核與
      被告曲洺淯所為上開犯行已屬相當，並無情輕法重或刑罰
      過苛之情形，自不應再依刑法第59條規定酌減其刑，從而
      ，被告曲洺淯以此為由提起上訴，並無理由，應予駁回。
據上論結，應依刑事訴訟法第368條、第369條第1項前段、第364
條、第299條第1項前段，判決如主文。
本案經檢察官鍾仁松提起公訴，檢察官王登榮到庭執行職務。
中　　華　　民　　國　 111　　年　　4 　　月　　26　　日
                  刑事第七庭    審判長法  官  李璧君
                                      法  官  李東柏
                                      法  官  葉文博
以上正本證明與原本無異。
如不服本判決應於收受本判決後20日內向本院提出上訴書狀，其
未敘述上訴理由者，並得於提起上訴後20日內向本院補提理由書
狀（均須按他造當事人之人數附繕本）「切勿逕送上級法院」。
中　　華　　民　　國　　111 　年　　4 　　月　　26　　日
　　　　　　　　　　　　　　　　　　　書記官  蕭家玲
附錄論罪科刑法條全文：
修正前毒品危害防制條例第4條第3項
製造、運輸、販賣第三級毒品者，處7年以上有期徒刑，得併科
新臺幣7百萬元以下罰金。

附表一：原判決主文（被告曲洺淯部分）
編號      犯行       所犯罪名及所處之刑  1 犯罪事實一、㈠ 曲洺淯販賣第三級毒品，處有期徒刑柒年參月；扣案之彩色小惡魔圖樣包裝咖啡包貳包、玫瑰金色Iphone廠牌、門號0000000000號行動電話壹支（含SIM卡壹張）、犯罪所得新臺幣壹仟元，均沒收之。  2 犯罪事實一、㈡ 曲洺淯販賣第三級毒品，處有期徒刑柒年肆月；扣案之黑色Aape圖樣包裝咖啡包肆包、玫瑰金色Iphone廠牌、門號0000000000號行動電話壹支（含SIM卡壹張）、犯罪所得新臺幣貳仟元，均沒收之。  3 犯罪事實一、㈢ 曲洺淯販賣第三級毒品，處有期徒刑柒年伍月；扣案之HERMES圖樣包裝咖啡包壹拾玖包、彩色小惡魔圖樣包裝咖啡包伍拾伍包、愷他命貳拾陸包、玫瑰金色Iphone廠牌、門號0000000000號行動電話壹支（含SIM卡壹張）、犯罪所得新臺幣參仟元，均沒收之。 

附表二：卷宗名稱對照表
編號 卷  宗  名  稱 簡  稱 1 高雄市政府警察局左營分局高市警左分偵字第10872922600號卷 警一卷 2 高雄市政府警察局左營分局高市警左分偵字第1087311770號卷 警二卷 3 高雄市政府警察局左營分局高市警左分偵字第1087264810號卷 警三卷 4 臺灣橋頭地方檢察署108年度他字第2914號卷 他一卷 5 臺灣橋頭地方檢察署108年度他字第2918號卷 他二卷 6 臺灣橋頭地方檢察署108年度他字第7177號卷 他三卷 7 臺灣橋頭地方檢察署109年度他字第53號卷 他四卷 8 臺灣橋頭地方檢察署108年度偵字第11223號卷 偵一卷 9 臺灣橋頭地方檢察署109年度偵字第1396號卷 偵二卷 10 臺灣橋頭地方法院109年度聲羈字第257號卷 原審聲羈卷 11 臺灣橋頭地方法院109年度訴字第235號卷（卷一） 原審訴字卷一 12 臺灣橋頭地方法院109年度訴字第235號卷（卷二） 原審訴字卷二 13 臺灣高等法院高雄分院111年度上訴字第103號卷 本院卷